【裁判字號】    98,交易,180
【裁判日期】    981127
【裁判案由】    過失致死
【裁判全文】
臺灣臺南地方法院刑事判決             98年度交易字第180號
公  訴  人  臺灣臺南地方法院檢察署檢察官
被      告  甲○○
上列被告因過失致死案件，經檢察官提起公訴（98年度偵字第
5797號），被告就犯罪事實為有罪之陳述，經本院裁定進行簡式
審判程序後，判決如下：
    主  文
甲○○因過失致人於死，處有期徒刑捌月。
    事  實
一、甲○○（其血液所含酒精濃度高達168MG/DL，折算吐氣所含
    酒精成份已達每公升0.84毫克，所涉公共危險部分業經判決
    確定）其駕駛執照業因違規被吊銷處分，且尚未重新考領，
    於民國97年11月4日6時20分許，明知其已酒醉，竟仍駕駛車
    號965-DNS號機車，沿臺南市○○路由西往東方向行駛，途
    經該路東興公園第17號停車格位前之慢車道，應注意並能注
    意車前狀況，隨時採取必要安全防範措施，竟疏未注意車前
    狀況，而撞及為陳鶴鳴所騎乘、適自同路由北向東違規橫越
    道路前行之腳踏車右側前輪，陳鶴鳴人車倒地，受有顱內出
    血合併吸入性肺炎敗血症、壓力性潰瘍、頭四肢多處撞傷骨
    折，經送國立成功大學附設醫院急救不治而亡，甲○○於犯
    罪未經有偵查權之機關及個人發覺前，向前來處理警員自首
    。
二、案經臺南市警察局第一分局報請臺灣臺南地方法院檢察署檢
    察官偵查起訴。
    理    由
一、訊據被告甲○○對於上揭犯罪事實坦承不諱，並據被害人陳
    鶴鳴之子女陳燕聽、陳榮裕指訴在卷，復有成功大學醫院附
    設醫院97年12月16日所出具被害人陳鶴鳴之診斷證明書4紙
    、臺南市警察局第一分局道路交通事故現場圖、道路交通事
    故調查報告表(一)、(二)、道路交通事故現場蒐證照片17幀
    。又被害人陳鶴鳴因本件車禍受有受有顱內出血合併吸入性
    肺炎敗血症、頭四肢多處撞傷骨折等傷害，經送醫後仍於98
    年4月2日12時10分不治死亡等情，業經臺灣臺南地方法院檢
    察署檢察官督同檢驗員相驗屬實，有臺灣臺南地方法院檢察
    署勘驗筆錄、相驗屍體證明書及檢驗報告書各一份附卷（詳
    前揭相驗卷第45頁至第52頁）可憑。另本件經送請臺灣省臺
    南區車輛行車事故覆議鑑定委員會鑑定結果，其覆議結果亦
    認被告無照及酒精濃度過量，且未充分注意車前狀況，為肇
    事原因，另被害人陳鶴鳴違規橫越道路不當，且未注意讓對
    向直行車先行，同為肇事原因，有該鑑定委員會98年6月24
    日南鑑字第0986202292號函附之覆議意見書在卷可佐（詳前
    揭相驗卷第12-13頁），益徵被告於本件車禍之發生確有過
    失。又被害人陳鶴鳴係因本件車禍死亡，則被害人之死亡與
    被告之過失行為間，顯有相當因果關係。綜此，本件被告過
    失致人於死之犯行，事證明確，應予依法論科。
二、核被告甲○○所為，係犯刑法276條第1項之過失致死罪。又
    被告之駕駛執照於本件案發時業經吊銷，並未重新考領，其
    無駕駛執照及酒醉駕車，因而致人死亡，依法應負刑事責任
    ，應依道路交通管理處罰條例第86條第1項規定，就其過失
    致人於死之行為加重其刑；且被告符合上開規定之加重條件
    雖有二種，惟該條之數種加重事項為列舉規定，行為人僅符
    合其一即構成加重其刑要件，僅加重一次即可，無庸再遞加
    重其刑（臺灣高等法院暨所屬法院87年法律座談會刑事類提
    案第54號意見參照）。另被告於肇事後，在未有偵查犯罪職
    務之機關或公務員發覺其為犯罪人前，即向至醫院處理本件
    道路交通事故，尚不知肇事者為何人之臺南市警察局交通警
    察隊車禍處理小組警員洪慶鴻供承其肇事犯罪，自首並接受
    裁判等情，有臺南市○○○道路交通事故肇事人自首情形紀
    錄表在卷可憑（詳警卷第19頁），爰依刑法第62條前段之規
    定，就其所犯過失致死罪部分減輕其刑。被告就過失致人死
    罪部分，同時具有加重減輕事由，爰依刑法第71條第1項之
    規定，先加後減其刑。爰審酌被告酒後經警以呼氣酒精濃度
    檢測器檢測其呼氣酒精濃度達每公升0.84毫克，已不能安全
    駕駛動力交通工具，仍駕駛上開機車上路，嚴重危及行車及
    其他用路人之安全，且因此肇事致被害人陳鶴鳴死亡，並審
    酌其生活狀況、高職之智識程度，及被告無駕駛執照、酒醉
    駕駛上開機車上路，未能遵守道路交通安全規則，一時疏忽
    肇事致被害人陳鶴鳴死亡，造成生命喪失而無從彌補之過失
    情節及過失程度，又本件案發迄今，被告猶未能與被害人陳
    鶴鳴之家屬達成和解賠償損害，及被告犯後坦承犯行之態度
    等一切情狀，分別量處如主文所示之刑，以資懲儆。
據上論斷，應依刑事訴訟法第299條第1項前段、第273條之1第1
項，刑法第276條第1項、第62條前段，道路交通管理處罰條例第
86條第1項，刑法施行法第1條之1，判決如主文。
本案經檢察官王誠到庭執行職務。
中    華    民    國    98    年    11    月    27     日
                      交通法庭  法  官  廖建彥
以上正本證明與原本無異。
如不服本判決應於收受本判決後10日內向本院提出上訴書狀，並
應敘述具體理由。其未敘述上訴理由者，應於上訴期間屆滿後20
日內向本院補提理由書狀（均須按他造當事人之人數附繕本）「
切勿逕送上級法院」。
                                書記官  吳揆滿
中    華    民    國    98    年    11    月    27     日
附錄本案論罪科刑法條全文：
中華民國刑法第二百七十六條第一項：
因過失致人於死者，處二年以下有期徒刑、拘役或二千元以下罰
金。


司法院資訊處製作；財團法人民間司法改革基金會備份。
